臺灣高等法院刑事裁定
111年度抗字第1555號
抗  告  人  
即  受刑人  邱仕程




上列抗告人即受刑人因聲請定其應執行刑案件，不服臺灣新竹地
方法院中華民國111年8月31日裁定（111年度聲字第824號），提
起抗告，本院裁定如下：
    主  文
抗告駁回。
    理  由
一、原裁定意旨略以：抗告人即受刑人邱仕程（下稱抗告人）因
    犯如原裁定附表所示之罪（其中編號6至8「偵查（自訴）機
    關年度案號」欄「新竹地檢110年度偵字第4599等號」之記
    載均更正為「110年度偵字第4599號、第5041號、第5042號
    、第5189號、第5318號、第5523號、第5532號、第5867號、
    第6209號、第6476號、第6759號」），經法院先後判處如原
    裁定附表所示之刑，並分別確定在案。茲檢察官聲請定其應
    執行之刑，經審核後認聲請正當，應予准許，爰裁定應執行
    有期徒刑8年2月，如易科罰金，以新臺幣（下同）1000元折
    算1日等語。
二、抗告意旨略以：抗告人所犯竊盜等罪之犯罪時間於民國109
    年至110年間，係屬同一時間內所為，因經檢察官先後起訴
    ，始分別審判，對抗告人之權益難謂無影響，原裁定並未就
    抗告人整體犯罪行為、態樣、時間觀察，即定應執行刑為有
    期徒刑8年2月（刑事抗告狀誤植為8年），顯然違反內部性
    界限之法律目的及罪刑之公平性，且未說明何以為此裁量之
    特殊情由，致抗告人所受處罰實質上遠高於所犯其餘同類案
    件，裁量權之行使尚非妥適，自難招折服。請考量自由裁量
    內部界限之精神意義所在，秉持刑罰公平原則，更為裁定，
    給予抗告人從新從輕之機會云云。
三、按裁判確定前犯數罪者，併合處罰之；數罪併罰，有二裁判
    以上者，依刑法第51條之規定，定其應執行之刑，刑法第50
    條第1項前段、第53條分別定有明文。次按犯最重本刑為5年
    以下有期徒刑以下之刑之罪，而受6月以下有期徒刑或拘役
    之宣告者，得以1000元、2000元或3000元折算1日，易科罰
    金，刑法第41條第1項亦有明文。再按有二裁判以上，經定
    其執行刑後，又與其他裁判併合而更定其執行刑者，前定之
    執行刑當然失效，仍應以原來宣告之數個刑罰計算，而不以
    當時該數罪所定應執行刑為計算基準（最高法院57年度台抗
    字第198號裁定意旨參照）。另按法律上屬於自由裁量事項
    ，尚非概無法律性之拘束，在法律上有其外部界限及內部界
    限，前者法律之具體規定，使法院得以具體選擇為適當裁判
    ，此為自由裁量之外部界限，後者法院為自由裁量時，應考
    量法律之目的，法律秩序之理念所在，此為自由裁量之內部
    界限，法院為裁判時，二者均不得有所踰越；在數罪併罰而
    有二裁判以上，應定其應執行刑之案件，法院所為刑之酌定
    ，固屬自由裁量事項，然對於法律之內、外部界限，仍均應
    受其拘束（最高法院92年度台非字第187號及94年度台非字
    第21號判決意旨參照）。
四、經查：
  ㈠抗告人所犯如原裁定附表所示之罪，有各刑事判決及本院被
    告前案紀錄表各乙份在卷可稽。又抗告人所犯如原裁定附表
    編號1至3所示之罪，固經臺灣新竹地方法院（下稱新竹地院
    ）以110年訴字第511號判決定其應執行刑為有期徒刑2年2月
    確定；原裁定附表編號4至5所示之罪，經新竹地院以110年
    度易字第418號判決定其應執行刑為有期徒刑1年6月確定；
    原裁定附表編號6至8所示之罪，經新竹地院以110年度易字
    第556號判決定其應執行刑為有期徒刑3年6月確定，惟參照
    前揭最高法院57年度台抗字第198號裁定意旨，抗告人既有
    如原裁定附表編號1至11所示之罪應予併罰，自可更定應執
    行刑，前定之應執行刑即當然失效。是本件定其應執行刑，
    不得踰越刑法第51條第5款所定法律之外部界限，即不得重
    於如原裁定附表編號1至11所示罪刑之總和，亦應受內部界
    限之拘束，即不得重於如原裁定附表編號1至3、4至5、6至8
    所定應執行刑及如原裁定附表編號9至11所示宣告刑之總和
    。
　㈡準此，檢察官聲請就抗告人所犯如原裁定附表編號1至11所示
    之罪定應執行之刑，經原審審核後，裁定定其應執行刑為有
    期徒刑8年2月，既未踰越刑法第51條第5款所定法律之外部
    界限，即未重於如原裁定附表編號1至11所示罪刑總和（有
    期徒刑12年11月），亦合於內部界限之拘束，即未重於如原
    裁定附表編號1至3、4至5、6至8所定應執行刑及如原裁定附
    表編號9至11所示宣告刑之總和（有期徒刑8年4月），復於
    各刑之中最長期（有期徒刑6月）以上，可認已斟酌抗告人
    所犯案件類型及情節併予適度減少總刑期，無明顯喪失權衡
    或有違比例原則、公平正義原則之情，而屬法院裁量權之適
    法行使，自難認有何違法或不當之處。
　㈢綜上，抗告人以前詞請求更為裁定云云，為無理由，應予駁
    回。
據上論斷，應依刑事訴訟法第412條，裁定如主文。
中　　華　　民　　國　　111 　年　　10　　月　　21　　日
                  刑事第四庭  審判長法　官  林柏泓
                                    法　官  吳元曜
                                    法　官  羅郁婷
以上正本證明與原本無異。
不得再抗告。
                                    書記官  蔡易霖
中　　華　　民　　國　　111 　年　　10　　月　　24　　日